臺灣臺南地方法院交通事件裁定　　　　　　　　　　九十一年度交聲字第二一七號
　　移送機關　交通部公路總局嘉義區監理所台南監理站
　　受 處分 人　甲○○
右列受處分人因違反道路交通管理處罰條例案件，對於交通部公路總局嘉義區監理所
台南監理站於九十一年六月十七日所為之裁決處分（原處分案號：南監五字第裁七四
─Ｓ00000000號），聲明異議，本院裁定如左：
    主  文
異議駁回。
    理  由
一、聲明異議意旨如異議狀所載（詳見附件）。
二、按汽車駕駛人，飲用酒類或其他類似物後其吐氣所含酒精濃度超過每公升０點二
    五毫克或血液中酒精濃度超過百分之０點０五以上者，不得駕車。又汽車駕駛人
    ，駕駛汽車經測試檢定有酒精濃度超過規定標準情形者，處新臺幣（下同）一萬
    五千元以上六萬元以下罰鍰，並當場禁止其駕駛及吊扣其駕駛執照一年。因而肇
    事致人受傷者，並吊扣其駕駛執照二年。又汽車駕駛人拒絕接受第一項測試之檢
    定者，處新台幣六萬元罰鍰，並吊銷其駕駛執照，道路交通安全規則及道路交通
    安全管理處罰條例第三十五條第一項第一款、第三項定有明文。
三、經查：
（一）、本件受處分人即異議人甲○○固不否認於民國九十一年二月二十七日晚上八
        時許，在臺南市某海產店飲酒後，駕駛車號Ｅ八─一三０五號自用小客車，
        沿臺南市○○路由南向北方向行駛，行至該路與育德二路之設有行車管制號
        誌交岔路口時，因酒後注意力未集中，且未注意車前狀況及保持安全距離，
        及行車速度，依標誌或標線之規定，致未發現前方由被害人洪佩宜駕駛車輛
        ＴＧ─九０００號自用小客車搭載其子蔡岳甫，沿育德二路由東向西駛至，
        煞避不及，而在路口發生相撞之事實，並被害人洪佩宜受有胸部、頸部扭傷
        ，被害人蔡岳甫受有頭部挫傷併上嘴唇之事實，然否認拒絕酒精濃度測試，
        辯稱：當時已經陷入昏迷，無法接受酒精度測試，原處分認異議人有拒絕酒
        精濃度測試之違規行為，與事實不盡相符，乃提起本件異議云云。
（二）、受處分人即異議人甲○○於民國九十一年二月二十七日晚上十一時十分許，
        酒後駕駛車號Ｅ八─一三０五號自用客車，沿臺南市○○路由南往北方向行
        駛，在行經北成路與育德二路之設有行車管制號誌交岔路口時，本應注意汽
        車行駛時，駕駛人應注意車前狀況，並隨時採取必要之安全措施，及行車速
        度，依標誌或標線之規定，且車輛行至號誌故障而無交通警察指揮之交岔路
        口，如同為直行車或轉彎車者，左方車應暫停讓右方車先行，而依當時情形
        ，客觀上又無不能注意之情事，其能注意竟因不勝酒力而疏未注意前開岔路
        口之號誌已故障成為閃光黃燈，且該道路限速五十公里，及右方之岔路口有
        車輛駛來，未暫停讓其右方車先行，反以時速六、七十公里之高速超速直行
        ，欲穿越該交岔路口，適被害人洪佩宜駕駛車號ＴＧ─九０００號自用小客
        車搭載其子蔡岳甫，沿育德二路由東向西駛至，欲通過該交岔路口，異議人
        見狀煞避不及，致二車在岔路口發生碰撞，造成被害人洪佩宜受有胸部、背
        部挫傷、頸部扭傷；蔡岳甫受有頭部挫傷合併上嘴唇旁挫傷、頸椎扭傷之傷
        害等事實，業據異議人於警訊中自承在卷，核與被害人於警訊時所指述之情
        節相符，並有吐氣酒精濃度測試報告表、臺南市警察局處理交通事故紀錄、
        道路交通事故調查報告表及奇美醫院藥物檢驗單影本各一紙在卷可資佐證。
（三）、其次，證人即處理本件車禍之臺南市警察局交通隊警員施南旭，於本院審理
        時到庭具結證稱：「（法官問：本件是你所舉發？）是的，車禍發生後，甲
        ○○已經被救護車送到醫院，我們致醫院要對他進行酒測，他把我們推開．
        ．．，他應該知道我們要對他做酒測．．，（法官問：為什麼他最後又接受
        抽血之檢驗）是我麻煩醫事人員篩檢他血液中之酒精濃度」等語（參見本院
        九十一年十二月二日審理筆錄），足認異議人因前述車禍後，經人送至財團
        法人奇美醫院急救時，由醫療人員所做之血液中酒精濃度測試，是因異議人
        知悉拒絕酒精濃度測試之義意及結果，仍予拒絕警員酒精濃度測試後，再由
        警員委託醫療人員所為，是異議人確有拒絕接受酒精濃度測試之情，應可認
        定。
（四）、況本件異議人因此次車禍所犯公共危險罪之刑事案件，業經本院於九十一年
        十一月七日，以九十一年度交訴字第二二八號刑事判決，判處有期徒刑四月
        ，緩刑三年等情，亦據本院調閱前述刑事案件全卷查明屬實，並有右述刑事
        判決書一份存卷可佐，故異議人有於上開時、地，酒後程度超過規定標準而
        駕駛小客車肇事，並致被害人受傷之行為，應堪認定。
四、按異議人酒精濃度超過規定標準而駕車，肇事致人受傷，並拒絕酒精濃度測試之
    事實，既堪認定，則原處分機關即移送機關交通部公路總局嘉義區監理所臺南監
    理站，據此並引用上開道路交通管理處罰條例第三十五第三項、第六十一條第三
    項第一款之規定，裁處異議人新台幣六萬元罰鍰，吊銷駕駛執照三年，於法即無
    不當。本件異議經核並無理由，故應予以駁回。
五、據上論斷，應依道路交通案件處理辦法第十九條，裁定如主文。
中      華      民      國    九十一    年    十二    月    二        日
                              臺灣臺南地方法院交通法庭
                                  法  官  洪  士  傑
右正本證明與原本無異
如不服本裁定應於送達後五日內向本院提出抗告狀
                                  書記官  孫  鈴  堯
中      華      民      國      九十一    年    十二    月    五        日
